Voorlopige inventaris van de archieven van de VOC - kantoren Malabar, Coromandel, Surat en Bengalen en rechtsopvolgers (zogenaamde "Dutch Records)",
Tamil Nadu Archives
- Archief van het VOC - kantoor Malabar (te Cochin) en rechtsopvolgers, A
  - Briefwisseling met onderkantoren, expedities en commissies, A.5
    - Kalikoilang [Kayankulam], A.5.4
      - Aankomende brieven., A.5.4.1
        - 1749, 477
        - 1750, 493
        - 1764 - 1767, 759
        - 1776 - 1780, 1052
        - 1781 - 1787, 1173
        - 1781 - 1788, - - - t
        - 1789 - 1790, - - - u
        - 1791 - 1795, - - - v
        - 1792 - 1795, 1414
      - Afgaande brieven., A.5.4.2
        - 1692, 35
        - 1765 - 1793, 790
        - 1781 - 1788, - - - w
    - Chettua [Chetwai], A.5.5
      - Aankomende brieven., A.5.5.1
        - 1745, 415
        - 1749, 474
        - 1750, 492
        - 1751, 501
        - 1755 - 1756, 585
        - 1761 - 1762, 687
        - 1772 - 1774, 934
        - 1774 - 1775, - - - x
        - 1775 - 1776, 1017
        - 1775 - 1776, 1020
        - 1776, 1036
        - 1783 - 1784, 1208
      - Afgaande brieven., A.5.5.2
        - 1733, 194
        - 1736, 223
        - 1737, 243
        - 1738, 258
        - 1743, 369
        - 1744, 394
        - 1745, 414
        - 1747, 443
        - 1751 - 1752, 515
        - 1763 - 1764, 727
        - 1774 - 1775, - - - y
      - Bijlagen der aankomende brieven., A.5.5.3
        - 1768 - 1771, 847
        - 1783 - 1785, 1205
    - Kranganoor [Cranganur], 5.6
      - Aankomende brieven., 5.6.1
        - 1691, 32
        - 1739, 269
        - 1741, 324
        - 1742, 345
        - 1743, 368
        - 1744, 379
        - 1745, 413
        - 1747, 441
        - 1748, 463
        - 1749, 476
        - 1764, 739
        - 1770, 887
        - 1772 - 1774, 933
        - 1774 - 1775, - - - z
        - 1775 - 1776, 1016
        - 1775 - 1776, - - - aa
        - 1776, - - - ab
        - 1777 - 1778, 1070
        - 1779 - 1780, 1110
        - 1780, 1127
        - 1780 - 1781, 1133
        - 1784, 1218
        - 1786, 1259
        - 1787 - 1788, 1297
        - 1789, 1340
      - Afgaande brieven., 5.6.2
        - 1727, 150
        - 1730, 160
        - 1734, 201
        - 1740, 290
        - 1765 - 1774, 786
        - 1772 - 1779, 948
        - 1774 - 1775, - - - ac
        - 1775 - 1778, 1028
        - 1776, 1039
        - 1777 - 1778, - - - ad
        - 1777 - 1778, - - - ae
        - 1779 - 1780, - - - af
        - 1780 - 1781, - - - ag
        - 1780 - 1785, 1143
      - Bijlagen der aankomende brieven., 5.6.3
        - 1739, 206
        - 1740, 291
        - 1742, 341
        - 1744, 378
        - 1750, 494
        - 1772 - 1777, 944
        - 1782 - 1784, 1195
    - Aijkotta [Azhikkodu], 5.7
      - Aankomende brieven, 5.7.1
        - 1776 - 1777, 1045
        - 1779 - 1780, - - - ah
        - 1786, - - - ai
        - 1789, - - - aj
      - Afgaande brieven., 5.7.2
        - 1772 - 1779, - - - ak
        - 1776, 1038
        - 1776, - - - al
        - 1778, 1079
        - 1779 - 1780, - - - am
      - Bijlagen der aankomende brieven., 5.7.3
        - 1782 - 1784, - - - an
    - Overige onderkantoren, 5.8
      - Aankomende en afgaande brieven., 5.8.1
        - Aan Barcelore, 1686, 20
        - Van Tengapatnam, 1744, - - - ao
        - Van en aan Cannanore [Cannanur] en andere onderkantoren, 1751, 513
        - Van en aan Paponettie [Pappinivattam], 1774 - 1775, - - - ap
        - Aan diverse onderkantoren, 1776, - - - aq
        - Aan diverse onderkantoren, 1780 - 1785, - - - ar
        - Van Tengapatnam, 1791 - 1795, - - - as
      - Bijlagen der aankomende brieven., 5.8.2
        - Paponettie [Pappinivattam], 1783 - 1784, - - - at
      - Secrete aankomende en afgaande brieven., 5.8.3
        - Van Cannanore [Cannanur]en Ponnani, 1736 - 1738, 234
    - Expedities en commissies, 5.9
      - Aankomende brieven., 5.9.1
        - Commissarissen te Tutukorijn [Tuticorin] and Jaffnapatnam, 1690, 29
        - Commissarissen te Tutukorijn, 1690 - 1691, 31
        - Commissaris Zwaardecroon te Kranganoor [Cranganur] en Ferade Alva [Alwaye], 1698, 51
        - Cattaracarre, 1740, 300
        - Beloer en Parottoe, 1740, 302
        - Commissie, 1741, 313
        - Kilimanur, Iroor [Ayrur]en Koilang [Quilon, Kollam], 1741 - 1742, 331
        - Zeemacht, 1742, 343
        - Commandeur te Cheremapalam, 1743, 366
        - Commissaris te Mangattij, 1752 - 1754, 544
      - Afgaande brieven., 5.9.2
        - Commissaris - Generaal Van Reede, 1690, 30
        - Zuidelijke tocht, 1733, 197
        - Commissie te Repolim, 1740, 293
        - Cattaracarre, 1740, - - - au
        - Caratoerty, 1740 - 1741., 300a
        - Commandeur en veldoverste in het zuiden, 1741, 316
        - Commandeur Reinerus Siersma, 1743, 364
        - Commissaris te Mangattij, 1752 - 1754, - - - av
      - Bijlagen der aankomende brieven., 5.9.3
        - Het kamp te Kranganoor [Cranganone], 1782 - 1784, - - - aw
  - Briefwisseling met inlandse vorsten, A.6
    - Translaten van aankomende olassen [olai's, brieven]., A.6.1
      - 1715, 84
      - 1717, 100
      - 1730, 162
      - 1731, 167
      - 1731, 169
      - 1732, 183
      - 1733, 187
      - 1734, 205
      - 1735, 213
      - 1737, 239
      - 1738, 264
      - Koning van de Maratha's, 1738 - 1740, 270
      - Annawardi Khan en anderen, 1743 - 1740, 377
      - 1744, 385
      - Koning, gouverneur en kooplieden van Cannara [Ikkeri], 1744 - 1752, 404
      - 1745, 406
      - 1745, 407
      - 1748, 458
      - Travancore, 1748 - 1750, 470
      - 1750, 490
      - Travancore, Cochin etc., 1750 - 1752, 503
      - 1751, 510
      - 1752, 533
      - Travancore, 1753, 549
      - 1753, 550
      - Travancore, 1754, 566
      - Travancore, 1757 - 1760, 616
      - 1759 - 1760, 640
      - 1761, 676
      - 1764 - 1765, 754
      - 1769, 857
      - 1773 - 1774, 966
      - 1781 - 1782, 1163
      - Leger van de Nabab [Nawab], 1782 - 1784, 1196
      - 1784 - 1785, 1226
      - 1786 - 1787, 1276
      - 1788, 1308
      - 1791, 1383
      - 1792, 1398
      - 1794, 1447
      - datum onbekend, 1628
      - datum onbekend, 1630
    - Concepten van afgaande olassen [olai's, brieven]., A.6.2
      - 1717, - - - ax
      - 1729, 155
      - 1730, 161
      - 1731, - - - ay
      - Mangattij, 1734, - - - az
      - 1734, - - - ba
      - 1736, 228
      - Annawardi Khan en anderen, 1743 - 1746, - - - bb
      - 1744, 384
      - 1744, - - - bc
      - Koning, gouverneur en kooplieden van Cannara [Ikkeri], 1744 - 1752, - - - bd
      - 1745, 411
      - Travancore, 1748 - 1750, - - - be
      - 1749, 482
      - Travancore, Cochin etc., 1750 - 1752, - - - bf
      - 1751, - - - bg
      - 1752, 534
      - 1753, - - - bh
      - 1753, 553
      - Travancore, 1754, - - - bi
      - 1755 - 1756, 582
      - Travancore, 1757 - 1760, - - - bj
      - 1761, - - - bk
      - 1769, - - - bl
      - Cochin, Travancore en Cranganur, 1775 - 1780, 1032
      - 1781 - 1782, - - - bm
      - Leger van de Nabab [Nawab], 1782 - 1784, - - - bn
      - 1784 - 1785, - - - bo
      - 1786 - 1787, - - - bp
      - 1788, - - - bq
      - 1791, - - - br
      - 1794, - - - bs
      - datum onbekend, - - - bt
      - 1630, - - - bu
  - Briefwisseling met onderkantoren, expedities en commissies, A.7
    - Aankomende en afgaande brieven., A.7.1
      - 1692 - 1705, 37
      - Britten, 1695 - 1696, 45
      - Goa, 1712 - 1719, 75
      - 1721 - 1728, 121
      - 1727 - 1728, 152
      - 1747 - 1751, 450
      - Goa, betreffende het aldaar gestrande schip De Getrouwigheid, 1762 - 1773, 708
      - 1776 - 1780, 1053
      - Calicut, Bombay, Madras, Bengalen etc., 1793 - 1795, 1457
  - Overige briefwisseling, A.8
    - Aankomende brieven., A.8.1
      - 1731, 168
      - 1770 - 1787, 901
      - 1797 - 1800, 1491
    - Afgaande brieven., A.8.2
      - 1769-1783, 876
      - 1798 - 1800, 1499
    - Secrete afgaande brieven, A.8.3
      - 1731 - 1634, - - - bv
  - Briefwisseling tussen andere kantoren onderling, A.9
    - Aankomende en afgaande brieven, A.9.1
      - Van Surat aan Batavia, 1739, 280
      - Van Bengalen aan Batavia, 1746, 425
      - Van Surat aan Batavia en Patria, 1774, 976
      - Van Tutukorijn [Tuticorin] aan Batavia, 1770, 881
  - Justitie, A.10
    - Contracten., A.10.1
      - 1695 - 1752, 48
      - Zonder datum, 1627
    - Procuraties., A.10.2
      - 1744 - 1752, 405
      - 1756 - 1760, 597
      - 1767 - 1769, 828
      - 1768 - 1778, 849
      - 1768 - 1782, 850
      - 1775 - 1778, 1029
      - 1786 - 1787, 1275
      - 1788 - 1791, 1323
      - 1791 - 1794, 1395
      - 1792 - 1795, 1412
      - 1796 - 1797, 1480
      - 1798, 1496
      - 1800 - 1801, 1522
      - 1803 - 1804, 1565
    - Obligaties en borgtochten., A.10.3
      - 1744 - 1752, - - - bw
      - 1745 - 1751, 420
      - 1763 - 1775, 735
      - 1796 - 1797, 1471
      - 1796 - 1797, 1473
      - 1797 - 1798, 1490
      - 1798 - 1800, 1502
    - Protocollen van verklaringen., A.10.4
      - 1724 - 1726, 133
      - 1732, 179
      - 1742 - 1743, 354
      - 1779 - 1789, 1118
      - 1792, 1397
    - Testamenten en huwelijksvoorwaarden., A.10.5
      - Testamenten, 1714 - 1716, 80
      - Testamenten, 1746 - 1749, 431
      - Testamenten, 1757 - 1760, 615
      - Testamenten, 1760 - 1768, 666
      - Testamenten, 1761 - 1764, 690
      - Testamenten en huwelijksvoorwaarden, 1764, 750
      - Testamenten, 1765 - 1770, 782
      - Testamenten, 1768 - 1782, - - - bx
      - Testamenten en huwelijksvoorwaarden, 1778 - 1780, 1095
      - Testamenten en huwelijksvoorwaarden, 1784 - 1788, 1230
      - Testamenten, 1786 - 1791, 1279
      - Testamenten en huwelijksvoorwaarden, 1792 - 1795, - - - by
      - Testamenten, 1795 - 1796, 1466
      - Testamenten, 1796 - 1797, 1478
      - Testamenten, 1797 - 1807, 1494
      - Testamente n, 1800 - 1801, 1525
      - Testamenten, 1803, 1556
      - Testamenten, 1804 - 1807, 1581
    - Civiele processtukken, A.10.6
      - 1716, 91
      - 1725 - 1728, 136
      - Klad, 1729, 138
      - 1740 - 1745, 307
      - 1746 - 1749, 430
      - 1749 - 1750, 486
      - 1751 - 1753, 523
      - Extracten, 1753 - 1759, 560
      - 1754 - 1757, 575
      - 1759 - 1761, 645
      - 1772 - 1776, 940
      - 1773, 956
      - 1789, 1339
      - 1790 - 1791, 1368
      - Defect, 1794 - 1795, 1456
      - 1796, 1470
      - Betreffende de zaak van Charles Groenrood en Daniel van der Sloot met de Benjaanse [Baniyan] koopman Ramaijen Settij [Ramayar Chetty], 1797, 1488
      - 1800, 1517
    - Criminele processtukken., A.10.7
      - 1681 - 1682, 16
      - 1695 - 1699, 46
      - 1706 - 1716, 69
      - 1713 - 1714, 77
      - Tegen de Canarijn [uit Kanara afkomstige] Nanoe Porboe [Nanu Prabhu], 1715, 85
      - 1715, 87
      - 1718 - 1721, 106
      - 1719 - 1720, 113
      - 1720, 114
      - 1721 - 1723, 119
      - 1726 - 1728, 145
      - 1730, 158
      - 1736 - 1737, 232 - 232A
      - 1736 - 1738, 235
      - Barcelore, 1737, 247
      - 1737, 249
      - 1738 - 1744, 274
      - 1739 - 1740, 284
      - 1741, 318
      - 1742 - 1743, 355
      - 1743, 360
      - 1743, 370A - 370B
      - 1743 - 1744, 376
      - 1744, 393
      - 1746 - 1759, 434
      - 1747, 440
      - 1748, 454
      - 1749 - 1750, 485
      - 1750, 495
      - 1750, 498
      - 1750 - 1751, 502
      - 1752, 538
      - 1755 - 1756, 586
      - 1756, 592
      - 1757, 603
      - 1757 - 1758, 612
      - 1757 - 1770, 620
      - 1758 - 1759, 625
      - 1765 - 1771, 785
      - 1779 - 1781, 1116
      - Extracten, 1785, 1236
      - 1786 - 1788, 1278
      - 1790 - 1791, 1367
      - 1791 - 1792, 1391
    - Justitiële protocollen., A.10.8
      - 1752, 540
      - 1782, 1165
      - 1796 - 1797, 1479
      - 1801, 1533
    - Boedelpapieren, A.10.9
      - Joannes Merkman, onderkoopman en opperhoofd van Koilang [Quilon, Kollam], 1727, 151
      - 1730 - 1732, 164
      - Jan Willem Hendrik van Rossum, koopman en fiskaal, 1735, 218
      - E. Guinot, 1781 - 1790, 1177
      - 1785 - 1787, 1250
      - Rachel Augustina van der Sloot, weduwe van Beyts, 1790, 1354
      - Pasquella Lukasz, weduwe van Johan Andries Daimichen, 1795, 1461
      - W.H. Rossum, 1795, 1462
      - 1795 - 1796, 1469
      - Juffrouw E. van der Werff, 1798, 1495
      - Carl van Ochsee, luitenant, en zijn vrouw Elisabeth Daimichen, 1799, 1505
      - J.G. la Personne, c. 1799 - 1815, 1530A
      - Salomon Norden, 1800 - 1801, 1518
      - Salomon Nordon, Joods koopman, 1801, 1335
      - Maria Link, weduwe van de sergeant Johan Hendrik Jurgens, 1802, 1548
      - Johan Adam Cellarius, 1803, 1557
      - Elisabeth van der Werff, 1803, 1559
      - Ezechiel Rabbij, 1804, 1567
      - Helena Suzanna Philipsz, weduwe van Elstendorp, 1804, 1568
      - Weduwe Elstend, 1804, 1570
      - Ezechiel Rabbij, 1805, 1576
    - Diversen, A.10.10
      - 1665 - 1695, 3
      - 1682 - 1714, 18
      - 1695 - 1736, 47
      - 1700 - 1705, 57
      - 1713 - 1728, 78
      - 1714 - 1716., - - - bz
      - 1714 - 1716, 81
      - 1714 - 1766, 83
      - 1715 - 1726, 89
      - 1718 - 1725, 108
      - 1723 - 1724, 128
      - 1726 - 1731, 146
      - 1735 - 1736, 219
      - 1736 - 1741, 237
      - 1736 - 1742, 238
      - 1737, 245
      - 1737 - 1740, 254
      - 1739 - 1740, 285
      - 1740, 297
      - 1744, 380
      - 1744 - 1752., - - - ca
      - 1746 - 1749., - - - cb
      - 1751 - 1785, 530
      - 1752 - 1760, 548
      - 1753 - 1754, 556
      - 1754 - 1754, 571
      - 1754 - 1767, 577
      - 1755 - 1756, 583
      - c. 1755 - 1806, 1530B
      - 1756 - 1763, 599
      - 1757 - 1760., - - - cc
      - 1759 - 1760, 636
      - 1759 - 1762, 646
      - 1760 - 1768., - - - cd
      - 1761 - 1764., - - - ce
      - 1761 - 1791, 697
      - 1764., - - - cf
      - 1764, 752
      - 1765 - 1770., - - - cg
      - 1768 - 1788., - - - ch
      - 1768 - 1782., - - - ci
      - 1771, 903
      - 1744, 973
      - 1778 - 1780., - - - cj
      - 1780 - 1785, 1144
      - 1781 - 1784, 1171
      - 1782, 1181
      - 1784 - 1788., - - - ck
      - 1786 - 1791., - - - cl
      - 1790, 1357
      - 1790 - 1793, 1370
      - 1791, 1375
      - 1791, 1381
      - 1791 - 1794., - - - cm
      - 1792 - 1795., - - - cn
      - 1795, 1464
      - 1796 - 1797, 1481
      - 1796 - 1799, 1485
      - 1798 - 1800., - - - co
      - 1800, 1514
      - 1800 - 1801, 1534
      - 1801, 1536
      - 1801, 1538
      - 1796 - 1797., - - - cp
  - Weeskamer, A.11
    - Resoluties., A.11.1
      - 1744 - 1766, 399
      - 1760 - 1766, 664
      - 1785 - 1788, 1255
      - 1788 - 1793, 1330
      - 1786 - 1799, 1334
      - 1796 - 1798, 1482
      - 1798, 1503
      - 1804, 1585
    - Bijlagen der resoluties., A.11.2
      - 1766 - 1772, 812
      - 1785 - 1788, 1253
      - 1804 - 1807, 1583
      - 1807 - 1808, 1602
    - Extract resoluties., A.11.3
      - 1760 - 1766, 660
      - 1788 - 1793, 1325
      - 1804 - 1808, 1587
    - Journalen., A.11.4
      - 1739 - 1740, 286
      - 1751 - 1752, 521
      - 1762 - 1763, 713
      - 1766 - 1767, 805
      - 1769 - 1770, 860
      - 1769 - 1783, 873
      - 1770 - 1771, 893
      - 1771 - 1772, 911
      - 1772 - 1773, 927
      - 1773 - 1774, 959
      - 1774 - 1775, 984
      - 1775 - 1776, 1013
      - 1776 - 1777, 1042
      - 1777 - 1778, 1064
      - 1778 - 1779, 1083
      - 1780 - 1781, 1130
      - 1783 - 1784, 1207
      - 1784 - 1785, 1222
      - 1785 - 1786, 1244
      - 1786 - 1787, 1270
      - 1787 - 1788, 1291
      - 1788 - 1789, 1313
      - 1788 - 1789, 1314
      - 1789 - 1790, 1342
      - 1790 - 1791, 1365
      - 1791 - 1792, 1385
      - 1792 - 1793, 1409
      - 1794 - 1795, 1455
      - 1795 - 1796, 1467
      - 1796 - 1797, 1475
      - 1798 - 1799, 1498
      - 1799 - 1800, 1507
      - 1800 - 1801, 1521
      - 1801 - 1802, 1541
      - 1802 - 1803, 1552
      - 1803 - 1804, 1564
      - 1806 - 1807, 1595
      - 1807, 1598
      - 1808, 1604
      - 1808 - 1809, 1606
    - Grootboeken., A.11.5
      - 1748 - 1749, 467
      - 1766 - 1767, 807
      - 1771 - 1772, 909
      - 1772 - 1773, 928
      - 1773 - 1774, 960
      - 1774 - 1775, 985
      - 1776 - 1777, 1034
      - 1777 - 1778, 1063
      - 1778 - 1779, 1084
      - 1779 - 1780, 1109
      - 1780 - 1781, 1129
      - 1781 - 1782, 1160
      - 1782 - 1783, 1185
      - 1784 - 1785, 1221
      - 1785 - 1786, 1238
      - 1786 - 1787, 1271
      - 1787 - 1788, 1294
      - 1788 - 1789, 1309
      - 1788 - 1789, 1312
      - 1791 - 1792, 1386
      - 1792 - 1793, 1407
      - 1793 - 1794, 1431
      - 1793 - 1794, 1433
      - 1794 - 1795, 1450
      - 1795 - 1796, 1468
      - 1796 - 1797, 1474
      - 1797 - 1798, 1489
      - 1798 - 1799, 1497
      - 1799 - 1800, 1508
      - 1801 - 1802, 1540
      - 1802 - 1803, 1553
      - 1803 - 1804, 1563
      - 1804 - 1805, 1597
      - 1805 - 1806, 1590
      - 1806 - 1807, 1594
      - 1807, 1600
      - 1808, 1603
      - 1808 - 1809, 1607
      - 1809 - 1810, 1608
      - 1810 - 1811, 1609
      - 1811 - 1812, 1610
      - 1812, 1611
    - Omvraagboekjes., A.11.7
      - 1757 - 1769, 619
      - 1771 - 1773, 918
      - 1780 - 1782, 1139
      - 1784, 1217
      - 1799, 1506
      - 1800, 1511A - 1511B
      - 1801, 1532
      - 1801 - 1802, 1545
      - 1803, 1561
      - 1804, 1573
      - 1804 - 1805, 1578
      - 1805 - 1806, 1591
      - 1808, 1605
    - Diversen., A.11.8
      - 1746 - 1747, 435
      - c. 1755 - 1806, 1530Ba
      - 1757 - 1758, 611
      - 1758 - 1766, 630
      - 1760 - 1766., - - - cq
      - 1760 - 1765, 662
      - 1760 - 1766, 665
      - 1766, 792
      - 1766, 797
      - 1767 - 1768, 825
      - 1767 - 1784, 831
      - 1772 - 1781, 949
      - 1775, 997
      - 1775, 999
      - 1775 - 1776, 1012
      - 1775 - 1777, 1026
      - 1777 - 1778, 1065
      - 1777- 1778, 1075
      - 1779, 1100
      - 1781, 1153
      - 1782, 1183
      - 1783 - 1785, 1210
      - 1784 - 1786, 1227
      - 1784 - 1787, 1228
      - 1788 - 1792, 1324
      - 1788 - 1793, 1326
      - 1788 - 1793, 1327
      - 1789 - 1790, 1343
      - 1790 - 1801, 1373
      - 1796 - 1798, 1483
      - 1796 - 1798, 1484
      - 179601799, 1486
      - 1800 - 1801, 1520
      - 1800 - 1801, 1529
      - 1801 - 1803, 1546
      - 1802, 1550
      - 1801 - 1807, 1554
      - 1803, 1558
      - 1803, 1562
      - 1804, 1569
      - 1804, 1571
      - 1804, 1572
      - 1804, 1575
      - 1804 - 1805, 1577
      - 1804 - 1807, 1584
      - 1804 - 1807, 1586
      - 1805, 1588
      - 1805, 1589
      - 1805 - 1807, 1592
      - 1806, 1593
      - 1806 - 1808, 1596
      - 1807 - 1808, 1601
  - Diversen, A.12
    - Verpachting en condities van Compagnies domeinen., A.12.1
      - 1684 - 1703, 19
      - 1707 - 1710, 71
      - 1732, 180
      - 1739, 279
      - 1741, 319
      - 1743, 361
      - 1740 - 1755, 433
      - 1747 - 1772, 453
      - 1750, 491
      - 1751, 512
      - 1752, 536
      - 1755, 579
      - 1756 - 1765, 600
      - 1757, 608
      - 1759, 634
      - 1760, 650
      - 1761 - 1776, 694
      - 1761 - 1780, 696
      - 1762, 702
      - 1764, 737
      - 1765, 774
      - 1766, 793
      - 1767, 815
      - 1770, 879
      - 1771, 905
      - 1772, 921
      - 1773, 962
      - 1775 - 1776, 1010
      - 1780, 1123
      - 1781 - 1800, 1180
      - 1783, 1204
      - 1785, 1232
      - 1788 - 1789, 1315
      - 1790 - 1791, 1366
      - 1793 - 1794, 1417
      - 1794 - 1795, 1454
    - Bevindingen der minderheden., A.12.2
      - 1744, 386
      - 1750, 499
      - 1751 - 1752, 516
      - 1763 - 1764, 726
      - 1768, 841
    - Ordonnanties., A.12.3
      - 1757 - 1760, 617
      - 1760 - 1761, 658
      - 1761 - 1762, 682
      - 1764 - 1768, 762
      - 1769, 856
      - 1769 - 1770, 861
      - 1770 - 1771, 889
      - 1770 - 1771, 894
      - 1774 - 1775, 990
      - 1775 - 1776, 1014
      - 1775 - 1776, 1025
      - 1776, 1037
      - 1777 - 1778, 1071
      - 1778 - 1779, 1087
      - 1778 - 1779, 1091
      - 1779 - 1780, 1107
      - 1779 - 1780, 1114
      - 1783 - 1784, 1212
      - 1785 - 1786, 1249
      - 1771 - 1787, 1287
      - 1787 - 1788, 1296
      - 1789 - 1790, 1347
      - 1792 - 1793, 1404
      - 1794 - 1796, 1458
    - Licenties voor inlandse vaartuigen., A.12.4
      - 1738 - 1743, 273
      - 1742 - 1743, 352
      - 1750 - 1757, 507
      - 1754 - 1758, 576
      - 1759 - 1764, 648
      - 1767 - 1770, 829
      - 1779 - 1780, 1112
      - 1783 - 1785, 1211
      - 1788 - 1790, 1321
    - Rapporten der generale opneem., A.12.5
      - 1745, 408
      - 1748, 456
      - 1752, 539
      - 1754, 568
      - 1764, 748
      - 1768, 833
      - 1772, 926
      - 1777, 1056
      - 1780, 1122
      - 1781, 1155
      - 1781, 1157
      - 1786, 1261
      - 1786, 1262
      - 1788, 1303
      - 1793, 1418
      - 1794, 1445
    - Rapporten en transporten., A.12.6
      - 1743, 362
      - 1745, 417
      - 1746, 422
      - 1747, 439
      - 1748, 464
      - 1748 - 1749, 466
      - 1757, 604
      - 1757, 605
      - 1766 - 1767, 810
      - 1770, 878
      - 1770 - 1779, 900
      - 1773 - 1774, 961
      - 1775 - 1776, 1022
      - 1777 - 1778, 1061A - 1061B
      - 1782 - 1783, 1192
      - 1785 - 1786, 1248
      - 1785 - 1786, 1268
      - 1787 - 1788, 1306
      - 1790, 1358
      - 1791 - 1792, 1390
      - 1791 - 1792, 1402
      - 1793, 1419
      - 1793, 1420
      - 1794, 1448
    - Venduboeken., A.12.7
      - 1777 - 1792, 1077
      - 1788 - 1793, 1328
      - 1780 - 1794, 1147
      - 1800 - 1801, 1528
    - Consentboeken tot trouwen., A.12.8
      - 1740 - 1749, 309
    - Soldijboeken en - papieren., A.12.9
      - Kleine Kamers, 1759 - 1760, 639
      - Ingetrokken rekeningen, 1759 - 1760, 641
      - 1761 - 1762, 683
      - 1761 - 1762, 684
      - Kleine kamers, 1763 - 1764, 725
      - Kamer Zeeland, 1765 - 1766, 777
      - Kamer Amsterdam, 1767 - 1768, 824
      - Oosterlingen, 1767 - 1768, 826
      - Kleine kamers, 1768 - 1769, 844
      - Kamer Amsterdam, 1769 - 1770, 863
      - Kleine kamers, 1770 - 1771, 890
      - Oosterlingen, 1770 - 1771, 891
      - Kamer Zeeland, 1770 - 1771, 892
      - 1771 - 1772, 910
      - Kleine kamers, 1772 - 1773, 931
      - 1773 - 1774, 958
      - 1774 - 1775, 986
      - Alfabet, 1775 - 1776, 1019
      - Oosterlingen en Moorse [Moslim] zeevarenden, 1778 - 1779, 1989
      - 1780 - 1781, 1128
      - Oosterlingen en Moorse [Moslim] zeevarenden, 1784 - 1785, 1224
      - Alfabet, 1785 - 1786, 1245
      - Kamer Zeeland, 1787 - 1788, 1292A - 1292B
      - Kamer Amsterdam, 1787 - 1788, 1293
      - Kamer Zeeland, 1790 - 1791, 1364
      - 1791 - 1792, 1389
      - Kamer Zeeland, 1793 - 1794, 1432
    - Kassaboeken., A.12.10
      - Kleine kassa, 1775 - 1776, 1015
      - Grote kassa, 1777 - 1778, 1067
      - Kleine kassa, 1779 - 1780, 1111
      - Grote kassa, 1793 - 1794, 1429
      - Grote kassa, 1794 - 1795, 1451
    - Monsterrollen en andere rollen., A.12.11
      - Soldaten, 1731, 171
      - 1745, 409
      - Monsterrollen, 1762 - 1764, 715
      - Generale monsterrol, 1764, 736
      - Maandelijkse monsterrol van dienaren, 1772 - 1775, 939
      - Monsterrol, 1779, 1099
      - Maandelijkse militaire rol, 1779 - 1781, 1115
      - Gagerol van de commercie artillerie en zeevaart, 1781 - 1782, 1161
      - Gage - en kwitantierollen der Oosterse militairen en Moorse [Moslim] zeevarenden, 1782 - 1783, 1187
      - Klad gagerol der Europese militairen, 1782 - 1783, 1190
      - 1784, 1213
      - Generale monsterrol, 1788, 1302
      - Naamrol van de militairen te Kranganoor [Cranganur], 1788 - 1789, 1318
      - Wekelijkse rollen, 1790, 1362
      - Principaal generale monsterrol, 1791, 1374
      - Naamrol, 1793, 1424
      - Civiel rolboek, 1796 - 1797, 1476